臺灣高雄地方法院刑事判決
111年度審易字第43號
公  訴  人  臺灣高雄地方檢察署檢察官
被      告  林冠宏



上列被告因違反保護令罪案件，經檢察官提起公訴（110年度偵
字第25123號），本院裁定進行簡式審判程序，判決如下：
    主  文
甲○○犯違反保護令罪，累犯，處拘役肆拾日，如易科罰金，以新
臺幣壹仟元折算壹日。
    事  實
一、甲○○與乙○○前為夫妻，渠2人間具有家庭暴力防治法第3條第
    1款所定之家庭成員關係。甲○○前因對乙○○實施家庭暴力行
    為，經乙○○向臺灣高雄少年及家事法院申請核發通常保護令
    後，由臺灣高雄少年及家事法院於民國110年8月18日，以11
    0年度家護字第1280號民事通常保護令裁定，令其不得對乙○
    ○及其家庭成員林天仁實施身體或精神上不法侵害之行為，
    亦不得對乙○○及其家庭成員林天仁為騷擾之行為，且應遠離
    乙○○位於高雄市○○區○○路000號住居所至少100公尺，保護令
    有效期間為6個月。詎甲○○收受且明知上開通常保護令之內
    容，竟基於違反保護令之犯意，於110年9月18日中午12時前
    某時許，前往距離乙○○上開住處100公尺內，於數支電線桿
    上張貼「印有乙○○姓名之法院判決及寫上『陳月琴妳掌握家
    中大權，利用子女和枕邊人，換電話號碼，更是找各種爛理
    由，來刁難、阻撓我，探視小孩的權利，大寮的鄉親都看得
    出來，妳機關算盡，所做的一切，就是一副死要錢的嘴臉、
    人在做、天在看妳的刁難和阻撓我的探視權，未來不會為這
    個家庭帶來幸福，報應很快就會實現、林天仁，你心裡有鬼
    嗎? 向警方、社會局說謊，博取同情申請保護令，來陷害我
    你真是無恥，你敢在聖母宮發誓，你沒有換電話號碼，你敢
    嗎?』等文字」之紙張，以此方式對乙○○及其家庭成員林天仁
    為騷擾行為、並違反法院命其應遠離乙○○住居所至少100公
    尺之命令，而違反上開保護令，嗣乙○○於110年9月18日中午
    12時許外出購餐發覺，報警處理循線查知。
二、案經高雄市政府警察局林園分局報告臺灣高雄地方檢察署檢
    察官偵查起訴。
    理  由
一、程序方面：
    本件被告所犯為死刑、無期徒刑、最輕本刑為3年以上有期
    徒刑以外之罪，其於準備程序中就被訴事實為有罪之陳述，
    經法官告知簡式審判程序之旨，並聽取公訴人、被告之意見
    後，本院依刑事訴訟法第273條之1第1項之規定，裁定進行
    簡式審判程序。又本件之證據調查，依刑事訴訟法第273條
    之2規定，不受同法第159條第1項、第161條之2、第161條之
    3、第163條之1及第164條至第170條規定之限制，合先敘明
    。
二、認定犯罪事實所憑之證據及其理由：
    上開犯罪事實，業據被告於本院審理時坦承不諱（見本院卷
    第49、57、61頁），核與證人即告訴人乙○○於警詢、偵查及
    本院審理時證述之情節相符，並有被告所貼紙張照片、紙張
    影本、臺灣高雄少年及家事法院110年度家護字第1280號民
    事通常保護令、家庭暴力通報表、高雄市政府警察局林園分
    局中庄派出所受(處)理案件證明單、保護令執行紀錄表在卷
    可稽，足認被告自白與事實相符，並有證據補強，洵堪採為
    論罪科刑之依據。從而，本案事證明確，被告犯行堪可認定
    ，應依法論科。
三、論罪科刑：
（一）罪名：
      核被告所為，係犯家庭暴力防治法第61條第2款、第4款之
      違反保護令罪。被告於密接時間張貼紙張於數支電線桿，
      應以接續之一行為論，僅論以一罪。被告所為，雖同時違
      反家庭暴力防治法第61條第2款及第4款規定，惟上開保護
      令內容數款規定，僅分別為不同之違反保護令行為態樣，
      被告係以一犯意為一違反保護令之行為，仍應認係犯1次
      違反保護令之單純一罪。
（二）刑之加重事由：
　　　被告前因酒後駕車之公共危險案件，經法院判處有期徒刑
      4月確定，於106年8月14日易科罰金執行完畢，有臺灣高
      等法院被告前案紀錄表在卷可佐，其於受有期徒刑執行完
      畢後，5年以內故意再犯本件有期徒刑以上之罪，為累犯
      ，審酌被告本案之犯罪情節，無應處最低法定刑之情形，
      是就被告所犯之罪，爰依刑法第47條第1項之規定加重其
      刑。
（三）刑罰裁量：
      爰以行為人之責任為基礎，並審酌被告明知保護令之內容
      ，竟未遵守保護令之內容遠離告訴人之住家，而張貼紙張
      騷擾告訴人及其家庭成員，影響其等之寧靜生活，漠視保
      護令代表國家公權力及防治家庭暴力行為之作用，所為實
      有不該，惟念被告犯後坦承犯行，態度尚可，兼衡其素行
      、本件犯罪手段、情節、所生危害、智識程度、家庭生活
      等一切具體情狀（涉被告個人隱私，均詳卷），量處如主
      文所示之刑，並諭知易科罰金折算標準。
據上論斷，應依刑事訴訟法273條之1第1項、第299條第1項前段
，家庭暴力防治法第61條第2款、第4款，刑法第11條前段、第47
條第1項、第41條第1項前段，判決如主文。
本案經檢察官丙○○提起公訴，檢察官范文欽到庭執行職務。
中　　華　　民　　國　　111 　年　　4 　　月　　12　　日
                  刑事第五庭  法  官   黃政忠
以上正本證明與原本無異。
如不服本判決應於收受送達後20日內向本院提出上訴書狀，並應
敘述具體理由；如未敘述上訴理由者，應於上訴期間屆滿後20日
內向本院補提理由書（均須按他造當事人之人數附繕本）「切勿
逕送上級法院」。
「因疫情而遲誤不變期間，得向法院聲請回復原狀」。
中　　華　　民　　國　　111 　年　　4 　　月　　13　　日
                              書記官   儲鳴霄
附錄本判決論罪科刑法條：
家庭暴力防治法第61條
違反法院依第14條第1項、第16條第3項所為之下列裁定者，為本
法所稱違反保護令罪，處3年以下有期徒刑、拘役或科或併科新
臺幣10萬元以下罰金：
一、禁止實施家庭暴力。
二、禁止騷擾、接觸、跟蹤、通話、通信或其他非必要之聯絡行
    為。
三、遷出住居所。
四、遠離住居所、工作場所、學校或其他特定場所。
五、完成加害人處遇計畫。